【裁判字號】    97,上易,2334
【裁判日期】    971204
【裁判案由】    毒品危害防制條例
【裁判全文】
臺灣高等法院刑事判決                97年度上易字第2334號
上  訴  人  臺灣板橋地方法院檢察署檢察官
被      告  甲○○
上列上訴人因被告毒品危害防制條例案件，不服臺灣板橋地方法
院97年度易字第1789號，中華民國97年8月14日第一審判決（起
訴案號：臺灣板橋地方法院檢察署97年度偵字第11074號），提
起上訴，本院判決如下：
    主  文
上訴駁回。
    理  由
一、本案經本院審理結果，認第一審判決對被告甲○○為無罪之
    諭知，核無不當，應予維持，並引用第一審判決書記載之證
    據及理由（如附件）。
二、檢察官上訴意旨以：（一）被告甲○○於原審審判期日未到
    庭，原審仍為審理，逕行法定例外程序，顯然未審先判。本
    件被告持有第二級毒品MDMA之數量為11.112公克，達到毒品
    危害防制條例第11條第4項規定之一定數量即10公克，加重
    其刑2分之1，法定本刑提高為三年以下有期徒刑，應科處有
    期徒刑之刑度。又本件移送書已載明扣案MDMA之檳榔盒，警
    方已採集指紋送內政部警政署刑事警察局比對，證人林文進
    、林冠雄亦證稱該檳榔盒有採集指紋做比對，原審未待被告
    到庭陳述，亦未待上開指紋比對結果，隱含原審是否於審理
    之初，即有無罪偏見之疑慮。（二）本件上開檳榔盒上採集
    指紋之結果，可以證明被告持有第二級毒品MDMA之犯行，原
    審未予調查，顯有應於審判期日調查之證據而未予調查之違
    法。（三）本件由證人林文進、林冠雄、楊玉龍、吳泓毅、
    雲子龍、蘇文賓於警詢、偵查中之證述可知，本件確係被告
    與其他人排排蹲坐在人行道時，因其蹲坐位置非常接近水表
    ，為避免遭警查獲持有MDMA，而乘機將裝有MDMA之檳榔盒藏
    放在該水表地槽內，復有交通部民用航空局醫務中心毒品鑑
    定書，扣案之MDMA44顆及現場照片11紙可稽。
三、就上訴意旨補充判決如下：
（一）本件被告於本院審理時已到庭，並堅詞否認公訴人所指犯
      行，辯稱當時在伊身上只搜到三級毒品K他命，二級毒品
      是在別的地方找到，當時我們都是蹲在地上雙手抱頭，根
      本沒有機會靠進水槽，當時警察叫我們把口袋東西拿出來
      ，伊有翻動口袋，當時伊是拿K他命出來等語。
（二）次查，本件查獲盛裝上開MDMA44顆之檳榔盒上採集指紋比
      對之結果，經台北縣政府警察局鑑識課做初步鑑驗，發現
      檳榔盒上所顯現指紋特徵點不足，無法進行比對，故未送
      內政部警政署刑事警察局比對，有台北縣政府警察局97年
      10月16日北縣警刑大字第0970131941號函在卷可稽。
（三）再查，證人吳泓毅、雲子龍、楊玉龍、蘇文賓、林文進、
      林冠雄之證言，尚難認定該MDMA44顆係被告所丟棄或藏放
      ，業經原審於判決理由第四項下詳為說明，核屬可採。
四、綜上所述，被告前揭辯解，尚堪採信，公訴人提出之上揭證
    據，尚不能證明被告有持有第二級毒品MDMA之犯行，復無其
    他積極證據足資證明扣案之MDMA44顆確係被告所丟棄或藏放
    ，本件不能證明被告犯罪，自應諭知被告無罪之判決。原審
    諭知被告無罪，核無違誤，公訴人上訴意旨認被告涉有本件
    犯行，為無理由，應予駁回。
據上論結，應依刑事訴訟法第373條、第368條，判決如主文。
本案經檢察官許仲瑩到庭執行職務。
中    華    民    國    97    年    12    月    4     日
                  刑事第六庭審判長法  官  林堭儀
                                  法  官  張明松
                                  法  官  吳淑惠
以上正本證明與原本無異。
不得上訴 。
                                  書記官  陳雅加
中    華    民    國    97    年    12    月    8     日


司法院資訊處製作；財團法人民間司法改革基金會備份。
